【裁判字號】    99,審易,4457
【裁判日期】    991103
【裁判案由】    竊盜等
【裁判全文】
臺灣高雄地方法院刑事判決            99年度審易字第4457號
公  訴  人  臺灣高雄地方法院檢察署檢察官
被      告  丙○○
上列被告因竊盜等案件，經檢察官提起公訴（99年度偵字第2583
7 號），本院依簡式審判程序判決如下：
    主  文
丙○○犯踰越安全設備，於夜間侵入住宅竊盜罪，累犯，處有期
徒刑拾月；又犯非法由自動付款設備取財罪，累犯，處有期徒刑
肆月。應執行有期徒刑壹年。
    事實及理由
一、按本件被告丙○○所犯均係死刑、無期徒刑、最輕本刑為3
    年以上有期徒刑以外之罪，其於審理時就前揭被訴事實為有
    罪之陳述，經法官告知簡式審判程序之旨，並聽取其與公訴
    人之意見後，本院認無不得或不宜改依簡式審判程序進行之
    處，爰依刑事訴訟法第273 條之1 第1 項、第284 條之1 ，
    裁定本件進行簡式審判程序，合先敘明。
二、本件犯罪事實及證據，除累犯事實補充為：「丙○○曾因竊
    盜、違反電信法、偽造文書案件，經本院以民國89年度訴字
    第2176號判決判處有期徒刑2 年、3 月、5 月，應執行有期
    徒刑2 年6 月確定。另因施用毒品案件，經本院以91年度雄
    簡字第844 號判決判處有期徒刑5 月確定。上開各罪嗣經本
    院以91年度聲字第3051號裁定定應執行有期徒刑2 年11月確
    定，於96年1 月19日假釋出監，於96年3 月15日假釋期滿，
    假釋未經撤銷，視為執行完畢。」等語；犯罪事實第1 行之
    「1 時」前補充：「凌晨」2 字等語；證據部分補充：「被
    告於本院審理中之自白」外，其餘均引用檢察官起訴書（如
    附件）之記載。
三、按刑法第321 條第1 項第2 款所謂安全設備，係指依社會通
    常觀念足認為防盜之設備而言，窗戶具有防盜之作用，應屬
    刑法第321 條第1 項第2 款所定之其他安全設備（最高法院
    55年臺上字第547 號判例、45年臺上字第1443號判例參照）
    。是核被告所為，係犯刑法第321 條第1 項第1 款、第2 款
    之踰越安全設備，於夜間侵入住宅竊盜罪，及同法第339 條
    之2 第1 項之非法由自動付款設備取財罪。被告以上開竊得
    之提款卡，自提款機提領上開帳戶內款項次數雖達4 次，惟
    如數個犯罪行為於同時同地或密切接近之時間，實施、侵害
    同一之法益，就各行為之獨立性較為薄弱時，依一般社會觀
    念及刑法評價上，以視為係基於單一犯意，接續施行之數個
    動作，而認為屬於包括之一行為予以評價較為合理，即應屬
    係單純一罪之接續犯，準此，則被告之上開數個以不正方法
    由自動付款設備取得他人之物之行為，應係基於單一利用自
    動付款設備詐欺之接續動作至明，而僅論以單純一罪為已足
    。被告所犯上開2 罪，犯意各別、行為互殊，應分論併罰。
    又被告有事實欄所載之前科紀錄，於96年3 月15日假釋期滿
    未經撤銷視為執行完畢之事實，有卷附臺灣高等法院被告前
    案紀錄表可參，其受有期徒刑執行完畢5 年內，故意再犯有
    期徒刑以上之2 罪，均為累犯，各應依刑法第47條第1 項規
    定加重其刑。本院審酌被告正值青壯，不思以正途取財，未
    能尊重他人財產權，且尚未賠償被害人損失，行為顯然可議
    ；惟慮其犯後坦承犯行，態度尚佳等一切情狀，分別量處如
    主文所示之刑，並依刑法第51條第5 款之規定，定其應執行
    之刑。
據上論斷，應依刑事訴訟法第273 條之1 第1 項、第284 條之1
、第299 條第1 項前段、第310 條之2 、第454 條第2 項，刑法
第321 條第1 項第1 款、第2 款、第339 條之2 、第47條第1 項
、第51條第5 款，刑法施行法第1 條之1 ，判決如主文。
本案經檢察官甲○○到庭執行職務。
中    華    民    國    99    年    11    月     3    日
                  刑事第十庭  法  官  方錦源
以上正本證明與原本無異。
如不服本判決應於送達後10日內向本院提出上訴狀。
中    華    民    國    99    年    11    月     3    日
                              書記官  黃勤涵
附件
臺灣高雄地方法院檢察署檢察官起訴書   99年度偵字第25837號
被      告  丙○○  男  36歲（民國○○年○月○日生）
                    住高雄市前鎮區○○○路6之3號
                    （另案於臺灣高雄監獄執行中）
                    國民身分證統一編號：Ｚ000000000號
上列被告因竊盜等案件，已經偵查終結，認應該提起公訴，茲將
犯罪事實及證據並所犯法條分敘如下：
        犯罪事實
一、丙○○意圖為自己不法之所有，於民國99年4 月5 日1 時20
    分許之夜間，以攀爬窗戶進入丁○○位於高雄市苓雅區○○
    ○路31巷33號5 樓住處，徒手竊取丁○○所有之側背包一只
    （內含丁○○所有之身分證、健保卡、信用卡、郵局提款卡
    、臺灣銀行提款卡各1 張、衛星導航機1 台、鑰匙1 副等物
    品）得手後，隨即騎乘車牌號碼H8W-103 號重型機車至高雄
    市苓雅區○○○路305 號玉山商業銀行苓雅分行，以竊得之
    上開丁○○所有之郵局提款卡輸入密碼，使自動提款機辨識
    系統誤認為真正持卡人提領之不正方法，分別提領新台幣（
    下同）2 萬元、2 萬元、3 萬元、3 萬元。嗣經丁○○報警
    處理始循線查獲上情。
二、案經丁○○訴由高雄市政府警察局苓雅分局移送偵辦。
        證據並所犯法條
一、證據清單及待證事實
┌──┬──────────┬────────────┐
│編號│證  據  名  稱      │待  證  事  實          │
├──┼──────────┼────────────┤
│ 一 │被告丙○○於警詢及偵│被告坦承有於上揭時地，竊│
│    │查中之自白          │取告訴人所有包包之事實，│
│    │                    │並持包包內告訴人提款卡，│
│    │                    │依所留密碼，於上開時地輸│
│    │                    │入密碼操作自動櫃員機詐領│
│    │                    │被害人帳戶內款項之事實。│
├──┼──────────┼────────────┤
│ 二 │告訴人丁○○於警詢之│（一）證明告訴人丁○○所│
│    │供述                │      有之上揭物品失竊之│
│    │                    │      事實。            │
│    │                    │（二）證明告訴人上揭失竊│
│    │                    │      之郵局提款卡，遭人│
│    │                    │      以輸入密碼方式詐領│
│    │                    │      如附表所載金額之事│
│    │                    │      實。              │
├──┼──────────┼────────────┤
│ 三 │監視器翻拍畫面10張  │證明被告於99年4月5日1時 │
│    │                    │20分許，持告訴人郵局提款│
│    │                    │卡至玉山銀行苓雅分行，輸│
│    │                    │入密碼操作自動櫃員機詐領│
│    │                    │存款之事實。            │
├──┼──────────┼────────────┤
│ 四 │告訴人丁○○之高雄順│被告盜領告訴人丁○○郵局│
│    │昌郵局存摺影本1份   │帳戶內款項之事實。      │
└──┴──────────┴────────────┘
二、按刑法第321 條第1 項第2 款規定將「門扇」、「牆垣」、
    「其他安全設備」並列。則所謂「門扇」應專指門戶而言，
    指分隔住宅或建築物內外之出入口大門而言。而所謂「其他
    安全設備」，指門扇、牆垣以外，依社會通常觀念足認為防
    盜之一切設備者，即屬相當（最高法院著有25年上字第4168
    號判例參照）。窗戶、鐵窗均具有防閑之效用，依社會通常
    之觀念，屬於維護安全之防盜設備，自屬同條文規定之安全
    設備。是故核被告丙○○所為，係犯刑法第321 條第1 項第
    1 款、第2 款之毀越安全設備夜間侵入住宅竊盜罪嫌及同法
    第339 條之2 第1 項以不正方法由自動付款設備取得他人之
    物罪嫌。又被告以上開竊得提款卡自提款機提領上開帳戶內
    款項次數雖達4 次，然係於密切之時地實施，侵害同一被害
    人之財產，依一般社會健全觀念，上開提領行為無從強予分
    割，應視為一行為。是被告前後之竊盜、以不正方法由自動
    付款設備取得他人之物之犯行，犯意個別，行為互殊，請予
    分論併罰。
三、依刑事訴訟法第251 條第1 項提起公訴。
    此  致
臺灣高雄地方法院
中    華    民    國    99    年    9     月    6     日
                              檢  察  官 乙○○
附錄本案論罪科刑法條：
刑法第321 條第1 項第1 、2 款
犯竊盜罪而有左列情形之一者，處6 月以上、5 年以下有期徒刑
：
一於夜間侵入住宅或有人居住之建築物、船艦或隱匿其內而犯之
  者。
二毀越門扇、牆垣或其他安全設備而犯之者。
刑法第339 條之2
意圖為自己或第三人不法之所有，以不正方法由自動付款設備取
得他人之物者，處3 年以下有期徒刑、拘役或1 萬元以下罰金。

司法院資訊處製作；財團法人民間司法改革基金會備份。
